el: Βρεφικά & παιδικά είδη > Αλλαγή πάνας > Σακούλες για βρεγμένες πάνες: Κρεμαστές σακούλες για βρεγμένες πάνες; Τσάντες για βρεγμένες και στεγνές πάνες
sv: Baby och småbarn > Blöjbyte > Blöjpåsar: Hängande blöjväskor; Våttorra skötväskor
ja: ベビー用品 > おむつ用品 > おむつ処理袋: 吊り下げおむつ処理袋; ウェットドライおむつバッグ
zh-CN: 婴幼儿用品 > 尿布相关用品 > 防水尿布收纳袋: 悬挂式湿尿布袋; 干湿两用尿布袋
it: Bebè e bimbi > Cambio pannolini > Borse per pannolini bagnati: Borse per pannolini bagnati appesi; Borse per pannolini asciutti e bagnati
pt-BR: Infantil > Troca de fraldas > Bolsas de fraldas impermeáveis: Bolsas impermeáveis para pendurar; Bolsas de fraldas secos e impermeáveis
zh-TW: 嬰幼兒 > 尿布 > 尿布袋: 吊掛式尿布袋; 乾溼分離尿布袋
vi: Trẻ sơ sinh và trẻ tập đi > Tã/bỉm > Túi đựng tã ướt: Túi treo đựng tã ướt; Túi đựng tã khô/ướt
th: ทารกและเด็กเล็ก > การเปลี่ยนผ้าอ้อม > ถุงใส่ผ้าอ้อมกันน้ำ: ถุงใส่ผ้าอ้อมกันน้ำแบบแขวน; ถุงใส่ผ้าอ้อมชนิดเปียกและแห้ง
fi: Vauvat ja leikki-ikäiset > Vaippatarvikkeet > Vaippapyykkikassit: Riippuvat vaippapyykkikassit; Vaippakassit kuiville ja käytetyille vaipoille
sk-SK: Bábätká > Prebaľovanie > Nepremokavé vrecká na plienky: Visiace nepremokavé vrecká na plienky; Vrecká na mokré aj suché plienky
hu: Baba- és csecsemő > Pelenkázás > Pelenka nedves táskák: Függő pelenka nedves táskák; Nedves száraz pelenkatáskák
tr: Bebek ve Küçük Çocuk Ürünleri > Bebek Alt Alma Ürünleri > Kirli Bebek Bezi Çantaları: Asılı Bebek Bezi Islak Torbaları; Islak Kuru Bebek Bezi Çantaları
sl-SI: Dojenčki in malčki > Previjanje > Vrečke za umazane plenice: Viseče vrečke za umazane plenice; Vreče za ločeno shranjevanje suhih in mokrih plenic
en: Baby & Toddler > Diapering > Diaper Wet Bags: Hanging Diaper Wet Bags; Wet Dry Diaper Bags
hr-HR: Bebe i mala djeca > Pelenaštvo > Mokre vreće za pelene: Viseće mokre vreće za pelene; Mokra suha vreća za pelene
pl: Dzieci i niemowlęta > Przewijanie > Woreczki na pieluchy: Wiszące woreczki na pieluchy; Wodoodporne woreczki na pieluchy
nl: Baby en peuter > Luiermaterialen > Luierzakken: Hangende luierzakken; Droge luierzakken
es: Bebés y niños pequeños > Pañales y cuidado del bebé > Bolsas para pañales usados: Bolsas húmedas para pañales colgantes; Bolsas de pañales húmedas y secas
de: Baby & Kleinkind > Wickelbedarf > Windelbeutel: Windelbeutel zum Aufhängen; Nass-Trocken-Windelbeutel
ru: Товары для детей > Пеленание > Мешки для использованных подгузников: Подвесные мешки для использованных подгузников; Мешки для сухих и использованных подгузников
ko: 영유아 > 기저귀용품 > 기저귀 방수 가방: 걸이식 기저귀 쓰레기 가방; 사용 전/후 기저귀 보관 가방
bg-BG: Бебета и малки деца > Смяна на пелени > Чанти за използвани пелени: Висящи чанти за използвани пелени; Комбинирани чанти за използвани и чисти пелени
lt-LT: Kūdikiai ir maži vaikai > Vystymas > Maišeliai šlapiems vystyklams: Pakabinami maišeliai šlapiems vystyklams; Neperšlampami maišeliai šlapiems vystyklams
pt-PT: Bebé e criança > Ornamentação > Sacos impermeáveis para fraldas: Sacos impermeáveis para fraldas de pendurar; Sacos para fraldas impermeáveis
fr: Bébés et tout-petits > Change de bébé > Sacs imperméables pour couches: Sacs imperméables pour couches suspendus; Sacs imperméables pour couches secs
nb: Baby og barn > Bleieutstyr > Bleieposer: Hengende bleieposer; Våte og tørre bleieposer
da: Baby og småbørn > Bleskift > Ble – vandtætte poser: Hængende vandtætte pusletasker; Vandtætte pusletasker
cs: Děti a kojenci > Přebalování > Nepromokavé pytle na pleny: Závěsné pytle na mokré pleny; Pytle na mokré a suché pleny
ro-RO: Bebeluși și copii mici > Articole scutece > Pungi impermeabile pentru scutece: Pungi impermeabile pentru scutece cu posibilitate de prindere; Pungi impermeabile pentru scutece umede și uscate